臺灣臺中地方法院民事裁定
111年度中簡聲字第42號
聲  請  人  任芊嬑  

相  對  人  中華電信股份有限公司個人家庭分公司

法定代理人  蘇添財  
上列當事人間停止執行事件，本院裁定如下：
    主    文
聲請人供擔保新臺幣貳仟壹佰玖拾參元後，本院111年度司執字
第26199號強制執行事件之強制執行程序，於本院111年度中簡字
第1200號債務人異議之訴事件裁判確定、和解、撤回起訴前，應
暫予停止。
    理    由
一、按有回復原狀之聲請，或提起再審或異議之訴，或對於和解
    為繼續審判之請求，或提起宣告調解無效之訴、撤銷調解之
    訴，或對於許可強制執行之裁定提起抗告時，法院因必要情
    形或依聲請定相當並確實之擔保，得為停止強制執行之裁定
    。強制執行法第18條第2項定有明文。又法院依強制執行法
    第18條第2項規定擔保金額而准許停止強制執行之裁定者，
    該項擔保係備供債權人因停止執行所受損害之賠償，其數額
    應依標的物停止執行後，債權人未能即時受償或利用該標的
    物所受之損害額，或其因另供擔保強制執行所受之損害額定
    之，非以標的物之價值或其債權額為依據，有最高法院91年
    度台抗字第429號裁定意旨足供參照。次按將來之薪資請求
    權，可能因債務人之離職，或職位變動，或調整薪津，而影
    響其存在或範圍，凡此種非確定之債權，如執行法院已就此
    種債權發移轉命令，在該債權未確定受清償前，執行程序尚
    不能謂已終結，亦有最高法院63年度第3次民庭會議決議可
    資參照。
二、本件聲請人以其已向本院提起債務人異議之訴事件為由，具
    狀聲請停止本院111年度司執字第26199號強制執行事件（下
    稱系爭執行事件）所為之強制執行程序。經查：
 ㈠相對人持本院110年度司促字第36483號支付命令及確定證明書
   為執行名義，向本院民事執行處聲請，對聲請人即債務人於
   第三人不老悅健康事業有限公司任職期間之各期薪津債權，
   於新臺幣（下同）15,477元之本金債權及相關利息範圍內為
   強制執行，現由本院以系爭執行事件受理，並於111年3月2日
   以中院平民執111司執二字第26199號扣押薪資命令，就聲請
   人對於上開第三人處每月應領薪津之法定扣押範圍予以扣押
   ，復於同年4月6日以中院平民執111司執二字第26199號移轉
   薪資命令予相對人，則系爭執行事件因相對人之債權尚未全
   部實現而未終結。是系爭強制執行之程序尚未終結，而聲請
   人業已對相對人提起債務人異議之訴案件，現由本院審理中
   等情，業經本院依職權調取系爭執行事件卷宗及本院111年度
   中簡字第1200號債務人異議之訴卷宗查閱屬實，經核認聲請
   人聲請停止系爭強制執行程序，於法尚無不合。又為確保相
   對人因聲請人聲請停止強制執行不當可能遭受之損害得獲賠
   償，並兼顧兩造之權益，本院依聲請人之聲請，許其提供相
   當並確實之擔保，停止強制執行。
 ㈡至於聲請人應提供之擔保金方面，依前揭說明，本院酌定擔保
   金額時，應僅斟酌相對人未能即時受償所受之損害額定之；
   本院審核上開強制執行案卷結果，本件相對人請求強制執行
   之執行名義所示且未獲清償之本金債權金額為15,477元，則
   相對人因停止執行所受之損失，即應為相對人遲延收取上開
   執行債權之期間內，依債權數額按週年利率百分之5計算法定
   遲延利息之損害。
 ㈢本件聲請人所提起之債務人異議之訴事件，依其訴訟標的金額
   應適用簡易程序，且未逾民事訴訟法第466條第1項所定數額
   ，屬不得上訴第三審之事件，至二審判決即告終結，其期間
   可推定為2年10個月（參照各級法院辦案期限實施要點第2條
   規定，民事簡易程序第一審審判案件期限10個月、民事第二
   審審判案件期限2年），依此計算，則相對人因停止強制執行
   未能即時受償之可能損害金額為2,193元（計算式：15,477×5
   ％×（2年＋10/12）＝2,193元，元以下4捨5入），是本院認為聲
   請人應供擔保之擔保金額以2,193元為適當。　　
三、爰依強制執行法第18條第2項，裁定如主文。
中　　華　　民　　國　　111 　年　　5 　　月　　4 　　日
                  臺灣臺中地方法院臺中簡易庭
                                  法　官　吳蕙玟
以上正本係照原本作成。　　　　　　　　　　　　　　　　　
如不服本裁定，應於送達後10日內，向本院提出抗告狀並表明抗
告理由，如於本裁定宣示後送達前提起抗告者，應於裁定送達後
10日內補提抗告理由書（須附繕本）。
中　　華　　民　　國　　111 　年　　5 　　月　　4 　　日
                                  書記官  楊思賢